# 关于处置境外经营财务报表折算差额的转出

提问人：geowalker 时间：2016-03-14 16:07:21
教材中：企业在处置境外经营时，应当将资产负债表中所有者权益项目下列示的、与该境外经营相关的外币财务报表折算差额，自所有者权益项目转入处置当期损益。部分处置境外经营的，应当按处置的比例计算处置部分的外币财务报表折算差额，转入处置当期损益。 ———— 这里，尽管此处准则中没有提到，不过我认为如果原对境外经营的投资为长期股权投资，应该参照长期股权投资的原则来对待。如果是部分处置，如果因此而导致由对境外经营的成本法核算转为金融资产核算，那么实际上应该将全部折算差额转入当期损益，而不是按处置比例来计算。 即长期股权投资准则优先于外币折算准则。
请问大家，我的理解对吗？

回答人：chenyiwei
请注意：你所引用的文字是适用于合并报表层面的。所以你不能看个别报表层面的成本法。事实上个别报表层面因为死后成本法核算，不会确认外币报表折算差额的。

提问人：geowalker 时间：2016-03-14 22:01:20
陈老师，还有个小问题：权益法下，对境外经营的折算差额是计入其他综合收益吗？有明确规定吗？

回答人：chenyiwei
是，与其他的“其他综合收益”项目的按比例确认并无区别。